臺灣嘉義地方法院交通事件裁定　　　　100年度交聲字第784號
原處分機關　交通部公路總局嘉義區監理所
異　議　人　蕭淑文
上列異議人即受處分人因違反道路交通管理處罰條例案件，對於
交通部公路總局嘉義區監理所中華民國100年8月8日所為之裁決
（原處分案號：嘉監裁字第裁70-L00000000號），聲明異議，本
院裁定如下：
    主  文
異議駁回
    理  由
一、原處分機關略以：本件異議人即受處分人（以下稱異議人）
    蕭淑文所有之車牌號碼7R-6040號自用一般小客車，於民國
    100年5月4日11時28分許，行經嘉172線5.5公里處，因行車
    速限50公里，經科學儀器測得時速79公里，超速29公里行駛
    之違規事實，為嘉義縣警察局布袋分局（下稱原舉發機關）
    警員以採證照片依法逕行舉發，異議人逾越應到案期限60日
    以上，經向原舉發機關查證違規屬實，原處分機關即交通部
    公路總局嘉義區監理所（下稱原處分機關）遂於100年8月8
    日以嘉監裁字第裁70-L00000000號裁決書，逕行裁處異議人
    違反道路交通管理處罰條例第40條，處罰鍰新臺幣（下同）
    2,300元，並依同條例第63條第1項第1款之規定記違規點數1
    點，於法並無不合等語。
二、聲明異議意旨略以：異議人於100年8月19日接獲嘉義區○○
    ○○○道路交通管理事件裁決書，於100年5月4日11時28分
    ，在嘉172線5.5公里處，因超速為警逕行舉發，依道路交通
    管理處罰條例第40條規定，逕行裁處罰鍰、記點。惟異議人
    沒收到罰單，亦沒有違規照片以證明當時時速已超過速限，
    為此狀請法院撤銷原處分等語。
三、按處理違反道路交通管理事件，有關文書送達之程序，依行
    政程序法之規定，為違反道路交通管理事件統一裁罰基準及
    處理細則第5條所明訂。復按送達，不能依前二條規定為之
    者，得將文書寄存送達地之地方自治或警察機關，並作送達
    通知書兩份，一份黏貼於應受送達人住居所、事務所、營業
    所或其就業處所門首，另一份交由鄰居轉交或置於該送達處
    所信箱或其他適當位置，以為送達。前項情形，由郵政機關
    為送達者，得將文書寄存於送達地之郵政機關。寄存機關自
    收受寄存文書之日起，應保存三個月，行政程序法第74條定
    有明文。是寄存送達乃法律就應收送達人實際上未收受文書
    ，而在一定條件下，擬制其已經收受該文書之制度，從而，
    如文書之送達已符合寄存送達之規定，自難再以應收送達人
    未實際收受為由，認定相關文書之送達不合法至為灼然。
四、又按汽車駕駛人，行車速度，超過規定之最高時速，或低於
    規定之最低時速，除有第43條第1項第2款情形外，處新臺幣
    1,200元以上2,400元以下罰鍰；汽車駕駛人違反第40條規定
    者，並記違規點數1點。行車速度依速限標誌或標線之規定
    。道路交通管理處罰條例第40條、第63條第1項第1款及道路
    交通安全規則第93條第1項第1款分別定有明文。次按違反道
    路交通管理處罰條例第40條事件，汽車駕駛人行車速度，超
    過規定之最高時速20公里以上未滿40公里，逾越應到案期限
    60日以上內，繳納罰鍰或逕行裁決處罰者，處2,300元罰鍰
    ，亦為違反道路交通管理事件統一裁罰基準及處理細則第2
    條第2項之裁罰基準表所明定。又按汽車駕駛人之行為，經
    以科學儀器取得證據資料證明其行為違規，當場不能或不宜
    攔截製單舉發者，得逕行舉發，道路交通管理處罰條例第7
    條之2第1項第7款及違反道路交通管理事件統一裁罰標準表
    亦有明定。
五、經查：
（一）本件異議人所有之車牌號碼7R-6040號自用一般小客車，
      於100年5月4日11時28分許，行經嘉172線5.5公里處，因
      行車速限50公里，經科學儀器測得時速79公里，超速29公
      里行駛之違規事實，為原舉發機關警員以採證照片依法逕
      行舉發，原舉發機關於100年5月11日將本件舉發通知單交
      由郵政機關向異議人戶籍地為送達，惟因未獲會晤本人且
      無受領文書之同居人、受雇人或應受送達處所接收郵件人
      員，而於100年5月16日寄存於布袋郵局，並作送達通知書
      2份，1份黏貼於應受送達人住居所門首，1份置於該受送
      達處所信箱或其他適當位置，以為送達等情，有嘉義縣警
      察局布袋分局100年9月9日嘉布警四字第1000009576號函
      所檢附之郵寄函件執據（第1925號）、送達證書、採證照
      片各1份（見本院交通事件卷宗第17至20頁）在卷可參，
      足認異議人確有上揭違規事實，且原舉發機關業將本件舉
      發通知單合法送達予異議人，寄存送達之文書，已使異議
      人可得收領、知悉，其送達之目的業已實現，自應發生送
      達之效力，並以寄存之日視為異議人收受送達之日期。
（二）雖異議人以上詞置辯，然經本院向嘉義縣布袋分局調取本
      件採證照片1張中已清楚標明：違規超速車輛係車牌號碼
      7R-6040號自用一般小客車；日期：2011/05/04；速限：
      50km/h；主機：VDSR-10K08；地點：義竹鄉172線5.5公里
      西向東；時間：11：28：04；車速79km/h；序號：2887；
      證號JOGA0000000A；有效2011/12/31，有嘉義縣警察局布
      袋分局100年9月9日嘉布警四字第1000009576號函附卷可
      稽足資證明異議人超速行駛之違規情事，是其上開所辯顯
      係卸責之詞，委無足採。此外，本院經查亦無任何證據足
      資證明警員有捏造事實、違法取締之情事，則警員本其加
      強道路交通管理、維護交通秩序、確保交通安全職責所為
      之逕行舉發，自應受到合法、正確而真正之推定。
六、綜上所述，異議人以其未收到舉發通知單而主張送達不合法
    自屬無據。而異議人於前述時、地確有違規超速之事實，原
    舉發機關依違規行為事實依法逕行舉發，原處分機關以相同
    事實及理由，分別依道路交通管理處罰條例第40條、第63條
    第1項第1款規定，裁處異議人罰鍰2,300元，並記違規點數1
    點於法並無違誤。異議人之聲明異議，為無理由，應予駁回
    ，爰依道路交通管理處罰條例第87條第2項，道路交通事件
    處理辦法第18條，裁定如主文。
七、如不服本裁定，應於送達後5日內，向本院提出抗告狀。
中    華    民    國    100    年    9    月    30    日
                  交通法庭  法  官  葉淑儀
上列正本證明與原本無異。
如不服本裁定，應於裁定送達後5日內向本院提出抗告狀（應附
繕本）。
中    華    民    國    100    年    9    月    30    日
                            書記官  劉美娟